臺灣桃園地方法院刑事判決　　　　　　　100年度訴字第586號
公　訴　人　臺灣桃園地方法院檢察署檢察官
被　　　告　龍賢治
選任辯護人　徐宏澤律師
　　　　　　洪榮彬律師
上列被告因違反毒品危害防制條例案件，經檢察官提起公訴（98
年度偵字第23904號、第24806號），本院判決如下：
    主  文
龍賢治販賣第二級毒品，處有期徒刑柒年陸月，未扣案之販賣第
二級毒品所得財物現金新臺幣仟伍佰元沒收，如全部或一部不
能沒收時，以其財產抵償之，未扣案之販賣第二級毒品所用之門
號0000000000號行動電話壹支及SIM 卡壹枚沒收，如
全部或一部不能沒收時，追徵其價額。
被訴於民國九十八年七月十五日販賣第二級毒品予游紹浦既遂、
民國九十八年七月十六日販賣第二級毒品予游紹浦既遂部分均免
訴。
被訴於民國九十八年四月十九日販賣第二級毒品予游紹浦既遂部
分公訴不受理。
    事  實
一、龍賢治明知安非他命為毒品危害防制條例所管制之第二級毒
    品，不得非法持有、販賣，竟於民國98年4 月17日下午2 時
    49分42秒許，因接獲綽號「阿傑」之友人洪靖傑以門號0000
    000000號行動電話撥打至其所自行申辦使用之行動電話門號
    0000000000號行動電話表示欲向其購買1 公克之安非他命，
    即基於意圖營利而販賣第二級毒品之犯意，於同日下午2 時
    57分許，依約前往龍賢治與洪靖傑之共同友人即真實姓名年
    籍均不詳綽號「阿仁」之成年男子位在桃園縣新屋鄉下田村
    田心子23-40 號附近某住處進行交易。龍賢治依約抵達現場
    後，未見洪靖傑蹤跡，尚且於同日下午2 時57分49秒主動以
    其門號0000000000號行動電話撥打洪靖傑另支門號00000000
    00號行動電話聯繫。迨洪靖傑出現後，龍賢治便將其所有之
    安非他命1 公克交予洪靖傑，洪靖傑則將新臺幣（下同）3,
    500 元交付龍賢治。
二、案經桃園縣政府警察局楊梅分局報告臺灣桃園地方法院檢察
    署檢察官偵查起訴。
    理  由
甲、有罪部分：
壹、證據能力方面：
一、按被告以外之人於審判外之言詞或書面陳述，除法律有規定
    者外，不得作為證據；被告以外之人於檢察事務官、司法警
    察官或司法警察調查中所為之陳述，與審判中不符時，其先
    前之陳述具有較可信之特別情況，且為證明犯罪事實存否所
    必要者，得為證據，刑事訴訟法第159 條第1 項、第159 條
    之2 分別定有明文。是依上開條文規定，被告以外之人於檢
    察事務官、司法警察（官）調查時所為之陳述，屬傳聞證據
    ，依同法第159 條規定，本無證據能力，必須「具有較可信
    之特別狀況」及「必要性」二要件，始例外得適用上開第15
    9 條之2 規定，認有證據能力，採為證據。而所謂「具有較
    可信之特別情況」係屬於證據能力之要件，法院應就偵查或
    調查筆錄製作之原因、過程及其功能等加以觀察其信用性予
    以判斷；又此之「必要性」要件，必須該陳述之重要待證事
    實部分，與審判中之陳述有所不符，包括先前之陳述詳盡、
    於後簡略，甚至改稱忘記、不知道等，雖非完全相異，但實
    質內容已有不符者在內（最高法院96年度台上字4304號、96
    年度台上字第4365號、96年度台上字第4414號判決意旨參照
    ）。本件證人洪靖傑係被告龍賢治是否有以3,500 元之價格
    販賣第二級毒品安非他命1 公克犯行之重要證人，且證人洪
    靖傑於接受警詢時，就被告如何販賣安非他命供其施用之情
    節陳述詳盡，嗣於本院審理時，卻翻異改稱：當天我要被告
    幫我拿3,000 元、安非他命1 公克，但最後被告跟我說安非
    他命沒有拿到，所以沒有實際交易云云（見本院卷第26頁反
    面），顯就與案情有重要關係之事項為前後不符之陳述。而
    證人洪靖傑先前於警詢時既已坦言其所為之陳述內容均完全
    實在，且均係在自己之自由意識下所陳述（見98年度偵字第
    23904 號卷第9 頁），另證人即為洪靖傑製作警詢筆錄之員
    警鍾其峰亦到庭清楚證稱：我們依據被告的通訊監察譯文，
    認證人洪靖傑所持用之行動電話號碼與被告間曾有疑似毒品
    交易之通聯往來，經進一步調取相關行動電話申請登記人資
    料，確定證人洪靖傑之姓名及地址後，就有去洪靖傑的住處
    找他，並把通知書交給他的母親，之後洪靖傑就自行前來偵
    查隊製作筆錄；在訊問過程中，警方有提示通訊監察譯文資
    料給洪靖傑逐一辨認，若有交易成功，洪靖傑就說有買，沒
    有交易成功，洪靖傑也會直接說沒有買，洪靖傑在警詢中確
    實都能夠清楚瞭解我的問題並做回答等語在卷（見本院卷第
    29頁反面至第30頁），尤徵證人洪靖傑於警詢時所為之陳述
    確係出於其個人自由意志所為。而證人洪靖傑既係自行到案
    說明，其在警詢中陳述關於被告是否有販賣毒品之犯行時，
    因被告並不在場，相較於其事後在本院審理時須當庭指訴被
    告，其先前於警詢中之陳述應屬較不受不當外力干擾，且係
    較少內在壓力下所為之陳述，是認證人洪靖傑於警詢中之陳
    述應具有特別可信之情況，且證人洪靖傑於警詢之陳述，為
    證明被告犯罪事實之存否所不可欠缺，依刑事訴訟法第159
    條之2 規定，其於警詢中之陳述，應具有證據能力。
二、至本案認定事實所引用下列卷內之文書證據、證物之證據能
    力部分，並無證據證明係公務員違背法定程式所取得，且檢
    察官、被告及辯護人於本院準備程序中均不爭執下列文書證
    據、證物具有證據能力（見本院審訴卷第78頁反面），迄至
    本院言詞辯論終結前亦均未表示異議，本院審酌前揭證據並
    無顯不可信之情況與不得作為證據之情形，且經本院於審判
    期日依法進行證據之調查、辯論，被告於訴訟上之程序權即
    已受保障，故前揭各該證據，依刑事訴訟法第158 條之4 反
    面解釋及第159 條之4 之規定，應認均有證據能力，合先敘
    明。
貳、實體方面：
一、訊據被告龍賢治矢口否認有何販賣二級毒品之犯行，辯稱：
    我根本就沒有販賣毒品給洪靖傑，他有叫我幫他調毒品，但
    我根本就沒有做云云。至其辯護人則為之辯護略以：被告從
    未曾販賣過毒品予洪靖傑，本件關於被告被訴販賣二級毒品
    予洪靖傑部分之事實，業經前案之公訴檢察官撤回起訴，詎
    偵查檢察官竟再就同一之犯罪事實重行起訴，於法顯有不合
    云云。
二、經查：
(一)、證人洪靖傑於警詢時業已明白指稱：98年4 月17日下午2 時
    許，我有用3,500 元向被告購買「硬的」1 克，「硬的」就
    是安非他命，地點則是在綽號「阿仁」的鄰居家前面等語在
    卷（見98年度偵字第23904 號卷第8 頁反面至第9 頁），嗣
    於本院審理時亦證稱：被告確實於98年4 月17日下午2 點多
    ，到阿仁家前面，原本談好用3,500 元購買1 公克安非他命
    等語（見本院卷第27頁反面）。按施用毒品者供出毒品來源
    ，因而破獲者，得減輕其刑，是該毒品來源之證言，屬有利
    於己之供述，縱無瑕疵，固亦不得作為認定犯罪之唯一證據
    ，仍須以補強證據證明確與事實相符，但所謂「補強證據」
    ，係指除該供述本身外，其他足以佐證該供述確具有相當程
    度真實性之證據而言。其所補強者，不以事實之全部為必要
    ，祇須因補強證據與該供述相互印證，依社會通念，足使犯
    罪事實獲得確信者，即足當之。本件被告既已坦言其曾於98
    年4 月17日下午2 時許與證人洪靖傑電話聯繫，雙方亦確有
    在「阿仁」家前碰面等語（見本院卷第33頁反面），而於同
    日下午2 時49分42秒許，洪靖傑持用門號0000000000號行動
    電話與被告聯絡時，洪靖傑先稱：「男生，一克」，被告回
    稱：「一克？你在哪？」，洪靖傑再稱：「我在阿仁家」，
    被告又稱：「好。我一下到」等語；嗣於同日下午2 時57分
    49秒許，被告再以其行動電話撥打至洪靖傑所持用另支門號
    00 00000000 號電話，被告稱：「你在哪裡啊？」，洪靖傑
    回稱：「在阿仁家」，被告再稱：「我到啦」，洪靖傑又稱
    ：「我快到了，再給我一分鐘」等語（見98年度偵字第2390
    4 號卷第10頁），經核俱與證人洪靖傑上開證述內容相符，
    況被告亦均直言上開通聯確係其與證人洪靖傑談論與毒品交
    易有關之內容，自足以補強並擔保證人洪靖傑上開證述內容
    之真實性。
(二)、雖洪靖傑事後翻異前詞，於偵查中先改稱：98年4 月17日下
    午2 點多我確實有打電話叫被告幫我拿毒品，但我好像記得
    他到我家時，跟我講說毒品沒有拿到；一開始我也有跟警察
    說沒有買到3,500 元的安非他命，但後來警察一直跟我說龍
    賢治自己都承認了，我才會這麼說云云（見98年度偵字第23
    904 號卷第19頁）；嗣於本院審理時改稱：因為製作警詢筆
    錄時距離案發時間太久了，所以我沒想到當天沒有交易成功
    ；先前警察根本沒有叫我講說有與被告交易成功，我也不知
    道當時為什麼會跟檢察官這樣講云云（見本院卷第27頁）。
    經核證人洪靖傑前揭所述，非惟前後不一，又與上開通訊監
    察譯文內容不符，已難為本院採憑，況證人即為洪靖傑製作
    警詢筆錄之員警鍾其峰亦當庭明白證稱：我從沒有因為洪靖
    傑否認有與被告交易毒品，就跟洪靖傑說連龍賢治自己都承
    認了這樣的話等語（見本院卷第29頁反面），足見證人洪靖
    傑上開所辯，無非僅係事後迴護被告之詞，要難採信。
(三)、而被告固否認有販賣安非他命之犯行，然其於警詢時先是供
    稱：我對曾否於98年4 月17日下午與洪靖傑聯繫而販賣毒品
    給他這件事情印象不深，但我並沒有賣毒品給他，洪靖傑只
    有跟我詢問過有沒有毒品，並進而表示：因為洪靖傑認為我
    有毒品卻不請他吃，就向周遭友人埋怨我，後來洪靖傑在我
    另件新竹命案中指認我有傷害被害人，我就與他有誤會爭吵
    ，洪靖傑可能因此才會指認我有販賣毒品給他云云（見98年
    度偵字第23904 號卷第4 頁至第5 頁）。嗣於本院審理時則
    改稱：我並沒有賣毒品給洪靖傑，只是幫他調毒品，但後來
    因為聯絡不到上游，就沒有調成功云云（見本院卷第33頁反
    面）。故被告先是供稱洪靖傑曾向伊本人詢問有無毒品，因
    遭伊拒絕請客，加上之前新竹命案指認的誤會，洪靖傑才會
    在警詢中誣指其有販賣毒品云云，繼而辯稱案發當天伊純係
    為洪靖傑向他人調取毒品，因調取不成而未交付毒品予洪靖
    傑云云。洪靖傑苟僅因被告拒絕請客而對之多所埋怨，被告
    又何必對此毫無情誼可講之人特意費心出面冒險向他人購買
    毒品？而「單純詢問有無毒品」及「要求代為調取毒品」顯
    屬二事，一為詢問對方本人是否現有毒品可以提供，一為要
    求對方代為出面向外購買毒品，二者客觀行為動作差異甚大
    ，被告要無誤記之可能。倘被告確有於98年4 月17日當天受
    洪靖傑所託而出面調取毒品未果，其為何不在警詢甫始立即
    坦然供出上情，反要迂迴牽扯其與洪靖傑間之誤會糾葛，並
    企圖影響警方判斷，更是啟人疑竇。再依前述通訊監察譯文
    所示，被告在接獲洪靖傑詢問有無1 公克安非他命之電話時
    ，立刻詢問洪靖傑人在何處，並當場對洪靖傑為肯定之答覆
    ，絲毫未曾提及其尚須視調貨狀況始能決定；嗣經10餘分鐘
    過後，被告抵達約定地點，因未見洪靖傑出現，尚且主動撥
    打電話聯絡洪靖傑到場，仍未主動表示其根本未向他人調貨
    成功。衡情，倘被告在當天確未調得任何毒品，其大可逕以
    電話聯繫洪靖傑表示調貨不順而取消碰面，甚至在洪靖傑尚
    未到場前，直接在電話內告知洪靖傑無法交付毒品之情事，
    以免洪靖傑白跑一趟，詎其竟均捨此不為，顯與常情悖離極
    甚，在在足徵被告辯稱其當天為洪靖傑調取毒品不成功云云
    ，核與事實不符。況證人洪靖傑嗣於本院審理時亦已坦言：
    「（你確實於98年4 月17日下午，於你住處隔壁阿仁家前面
    ，以3,500 元向被告購買1 公克安非他命嗎？）被告確實於
    98年4 月17日下午2 點多，到阿仁家前面，原本談好用3,50
    0 元購買1 公克安非他命…」等語（見本院卷第27頁反面）
    ，有如前述，益徵被告辯稱係為洪靖傑調取毒品云云，無非
    僅係臨訟杜撰之詞，委無足採。
(四)、再被告雖否認販賣第二級毒品安非他命，致本院無從得知其
    購入第二級毒品安非他命之確實價格及是否確有買低賣高營
    利情事。惟邇來政府為杜絕毒品氾濫，毒害人民甚深，再三
    宣導教民眾遠離毒品，媒體之報導既深且廣，對於毒品之禁
    絕，應為民眾所熟悉。又政府對於查緝施用、轉讓及販賣毒
    品無不嚴格執行，且販賣毒品罪更係重罪，設若無利可圖，
    衡情一般持有毒品者，當不致輕易將持有毒品交付他人。況
    乎第二級毒品安非他命價格不貲、物稀價昂，而販賣毒品係
    違法行為，非可公然為之，亦無公定之價格，不論任何包裝
    ，均可任意分裝增減分量，每次買賣價量，亦可能隨時依雙
    方間之關係深淺、資力、需求量及對行情之認知、來源是否
    充裕、查緝是否嚴緊，購買者被查獲時供述購買對象之可能
    性風險之評估等，因而異其標準，並隨時機動調整，非可一
    概而論，是販賣之利得除經坦承犯行或價量俱臻明確外，委
    難查得實情，販賣之人從價差或量差中牟利方式雖異，其意
    圖營利之非法販賣行為則一。因本件被告否認販毒之犯行，
    且僅有證人洪靖傑陳述其向被告購買安非他命之賣價，而無
    法確定被告取得第二級毒品安非他命之買價。依證人洪靖傑
    於本院審理時所述，其固與被告自國中時起即認識至今，惟
    其亦同時坦言被告確有與其約定以3,500 元之價格購買1 公
    克之安非他命等語（見本院卷第27頁反面至第28頁），足徵
    被告與洪靖傑彼此間縱然再有如何深厚之交往，被告仍不願
    單純無償提供毒品予洪靖傑，再以本件最輕本刑為5 年以上
    有期徒刑之販賣第二級毒品罪刑相衡，苟被告並無利可圖，
    又豈會甘冒重刑之風險，大費周章與洪靖傑相約交付毒品之
    理，是綜上事證參互以析，堪認被告販賣安非他命以營利之
    意圖，實昭然若揭。
(五)、至辯護意旨雖為被告辯稱：本件關於被告販賣第二級毒品予
    洪靖傑部分之事實，業經前審公訴檢察官當庭撤回起訴，詎
    公訴人竟就本案再為起訴，有違一事不再理原則云云。經查
    ，觀諸臺灣桃園地方法院檢察署檢察官98年度偵字第18198
    號、第22422 號起訴書附表二編號1 之犯罪行為欄，其上乃
    記載：「證人陳新豪以電話撥打被告使用之0000000000號行
    動電話聯絡後，由被告販賣3,500 元之第二級毒品安非他命
    予證人洪靖傑」等語（見本院98年度訴字第1313號卷一第5
    頁正反面），致起訴書所指被告販賣價值3,500 元安非他命
    之對象究係陳新豪或洪靖傑有所不明。故蒞庭之公訴檢察官
    遂於該案99年5 月18日審理期日時當庭起稱：「………，另
    起訴書涉嫌販賣第二級毒品予洪靖傑部分係屬文書誤載，請
    准予更正，……」等語（見本院98年度訴字第1313號卷二第
    24頁反面），自行更正起訴書內有關洪靖傑部分之記載，而
    本院復依公訴人自行刪除起訴書就洪靖傑部分之記載，依更
    正後之起訴範圍，亦即就上開被告被訴販賣3,500 元安非他
    命予陳新豪部分犯行判決無罪確定，此觀本院98年度訴字第
    1313號判決書附表三編號1 ，及臺灣高等法院99年度上訴字
    第2860號刑事判決書第26頁肆、部分所載內容，暨被告之前
    科紀錄表記載即明，足見本案關於被告如何於98年4 月17日
    當天販賣3,500 元安非他命予洪靖傑之犯罪事實，先前根本
    並未經公訴人提起公訴，遑論係撤回起訴。茲被告被訴販賣
    安非他命予洪靖傑部分之事實，並無重複起訴之情形，辯護
    意旨上開所辯，尚乏所據，不足為取。
(六)、綜上所述，被告上開所辯，不足採信。本件事證明確，被告
    犯行堪予認定，應依法論科。
三、被告行為後，毒品危害防制條例第4 條經總統於98年5 月20
    日華總一義字第09800125141 號令公布，於同年5 月22日生
    效施行。修正前之毒品危害防制條例第4 條第1 項、第2 項
    規定為：「製造、運輸、販賣第一級毒品者，處死刑或無期
    徒刑；處無期徒刑者，得併科新臺幣一千萬元以下罰金。製
    造、運輸、販賣第二級毒品者，處無期徒刑或七年以上有期
    徒刑，得併科新臺幣七百萬元以下罰金。」修正後之毒品危
    害防制條例第4 條第1 項、第2 項規定為：「製造、運輸、
    販賣第一級毒品者，處死刑或無期徒刑；處無期徒刑者，得
    併科新臺幣二千萬元以下罰金。製造、運輸、販賣第二級毒
    品者，處無期徒刑或七年以上有期徒刑，得併科新臺幣一千
    萬元以下罰金。」經新舊法比較之結果，修正後之毒品危害
    防制條例第4 條第1 項、第2 項並未有利於被告，依刑法第
    2 條第1 項前段之規定，自應適用行為時法處斷。是核被告
    龍賢治所為，係犯修正前之毒品危害防制條例第4 條第2 項
    販賣第二級毒品罪。其於販賣前持有安非他命之低度行為，
    為販賣之高度行為所吸收，不另論罪。爰審酌被告明知毒品
    對人體身心健康危害甚大，反而為販賣毒品犯行，嚴重戕害
    他人身心，擴大毒品危害範圍，犯後猶飾詞否認犯行，缺乏
    為自己行為負責之態度，自應施以相當之刑罰，以求收警惕
    矯治及社會防衛之效，並兼衡其智識程度、犯罪動機、目的
    、手段、交易金額等一切情狀，量處如主文所示之刑，以為
    懲儆。
四、未扣案之被告龍賢治販賣第二級毒品之所得現金3,500 元，
    為被告販賣毒品所得之財物，應依毒品危害防制條例第19條
    第1 項之規定宣告沒收，如全部或一部不能沒收時，以其財
    產抵償之；未扣案之被告所有門號0000000000號行動電話1
    支及該門號SIM 卡，均屬被告所有，業據被告於另案警詢時
    供承在卷（見98年度偵字第18198 號卷第11頁），並有卷附
    行動電話查詢資料結果1 紙在卷，因係供犯本案販賣毒品罪
    所用之物，雖未扣案，仍應依毒品危害防制條例第19條第1
    項之規定宣告沒收，如全部或一部不能沒收時，追徵其價額
    （最高法院98年度台上字第2808號判決參照）。
乙、免訴部分：
一、公訴意旨略以：被告龍賢治明知安非他命係屬毒品危害防制
    條例第2 條第2 項第2 款所稱之第二級毒品，不得持有、販
    賣，竟基於販賣第二級毒品安非他命以牟利之犯意，分別為
    下列之犯行：(一)、於98年7 月15日凌晨3 時41分許，在游紹
    浦上址住處內，以2,000 元之價格，販賣不詳重量之第二級
    毒品安非他命1 小包予游紹浦。(二)、於98年7 月16日上午6
    時許，在桃園縣新屋鄉永安村某處海邊，以2,000 元之價格
    ，販賣不詳重量之第二級毒品安非他命1 小包予游紹浦，因
    認被告涉犯毒品危害防制條例第4 條第2 項販賣第二級毒品
    罪嫌。
二、按判決曾經判決確定者，應諭知免訴之判決，刑事訴訟法第
    302 條第1 款定有明文。
三、查本件被告龍賢治上開被訴先後於98年7 月15日凌晨3 時41
    分許以及同年7 月16日上午6 時許，各販賣第二級毒品安非
    他命予其友人游紹浦之販賣第二級毒品等罪，業經本院以98
    年度訴字第1313號判決判處無罪確定在案，此有本院98年度
    訴字第1313號判決書、臺灣高等法院99年度上訴字第2860號
    判決書及被告前案紀錄表在卷足佐。是本件被告龍賢治被訴
    之前揭2 次販賣第二級毒品安非他命之犯行，既曾經判決確
    定，揆諸前揭規定，自應為免訴判決之諭知。
丙、公訴不受理部分：
一、公訴意旨略以：被告龍賢治明知安非他命係屬毒品危害防制
    條例第2 條第2 項第2 款所稱之第二級毒品，不得持有、販
    賣，竟仍基於販賣第二級毒品安非他命以牟利之犯意，於98
    年4 月19日晚間9 時許，在游紹浦位於桃園縣新屋鄉永安村
    下庄子153 之1 號住處內，以2,000 元之價格，販賣重量約
    0.125 公克之第二級毒品安非他命1 小包予游紹浦，因認被
    告涉犯毒品危害防制條例第4 條第2 項販賣第二級毒品罪嫌
    。
二、按案件已經提起公訴或自訴之案件，在同一法院重行起訴者
    ，應諭知不受理之判決，刑事訴訟法第303 條第2 款定有明
    文。
三、查被告龍賢治因於98年4 月19日在桃園縣新屋鄉某處以2,00
    0 元之價格販賣第二級毒品安非他命予游紹浦之事實，前經
    臺灣桃園地方法院檢察署檢察官以被告涉犯毒品危害防制條
    例第4 條第2 項之販賣第二級毒品罪，於98年12月16日以98
    年度偵字第18198 號、第22422 號起訴書向本院提起公訴，
    並於同年月21日繫屬本院，嗣經本院以98年度訴字第1313號
    審理調查後，認被告該部分犯行因未完成交易而未遂，並於
    99年6 月1 日就被告上開販賣第二級毒品未遂之犯行判處有
    期徒刑3 年6 月；檢察官、被告不服提起上訴後，經臺灣高
    等法院於99年12月8 日以99年度上訴字第2860號判決駁回上
    訴，惟為最高法院於100 年1 月7 日以100 年度台上字第94
    9 號判決第1 次部分發回更審；嗣經臺灣高等法院於100 年
    5 月25日以100 年度上更(一)字第101 號判決就上開部分撤銷
    改判被告無罪，又為最高法院於100 年8 月11日再以100 年
    度台上字第4438號第2 次部分發回更審，現尚未確定等情，
    有起訴書、刑事判決書及臺灣高等法院被告前案紀錄表各1
    份在卷可按，並經本院核閱相關案卷確認屬實。而觀諸偵查
    檢察官就被告所犯上開部分犯行所引用之通訊監察譯文（見
    本院前案98年度訴字第1313號卷一第37頁），與本案起訴書
    證據清單暨待證事實所列編號7 之通訊監察譯文內容完全相
    同（見98年度偵字第24806 號卷第14頁），且證人游紹浦僅
    於警詢中曾一度指稱：「98年7 月16日」當天被告龍賢治是
    在永安海邊撿石頭的時候完成交易，價格是2,000 元等語外
    （見98年度偵字第24806 號卷第9 頁），但就其如何與被告
    龍賢治於「98年4 月19日晚間9 時50分15秒」聯繫購買毒品
    後，當天兩人實際交易毒品之地點，則明白回答：交易地點
    因時間太久忘記了等語（見同上偵卷第8 頁反面），堪認本
    案檢察官就上開被告於98年4 月19日晚間9 時許與證人游紹
    浦進行毒品交易之地點，顯有誤載，而應與前案（即臺灣桃
    園地方法院檢察署98年度偵字第18918 號、第22422 號起訴
    書附表編號3 、本院98年度訴字第1313號判決書附表一編號
    1 ）均係同一事實，而為同一案件。茲本件檢察官再就被告
    此部分之犯行，向本院重行起訴，並於99年11月3 日繫屬本
    院，此有臺灣桃園地方法院檢察署99年11月3 日桃檢朝洪98
    偵24806 字第94557 號函上之本院收狀戳章附卷可憑，顯係
    就已提起公訴之案件，在同一法院重行起訴，揆諸上開規定
    ，自應諭知不受理之判決。
據上論斷，應依刑事訴訟法第299 條第1 項前段、第302 條第1
款、第303 條第2 款，修正前毒品危害防制條例第4 條第2 項，
毒品危害防制條例第19條第1 項，刑法第11條前段、第1 條第1
項前段，判決如主文。
本案經檢察官蔡佩玲到庭執行職務。
中    華    民    國  100     年    8     月    31    日
                  刑事第八庭    審判長法  官  劉為丕
                                      法  官  溫祖明
                                      法  官  呂綺珍
附錄論罪科刑法條：
毒品危害防制條例第4條
製造、運輸、販賣第一級毒品者，處死刑或無期徒刑；處無期徒
刑者，得併科新臺幣2 千萬元以下罰金。
製造、運輸、販賣第二級毒品者，處無期徒刑或7 年以上有期徒
刑，得併科新臺幣1 千萬元以下罰金。
製造、運輸、販賣第三級毒品者，處5 年以上有期徒刑，得併科
新臺幣7 百萬元以下罰金。
製造、運輸、販賣第四級毒品者，處3 年以上10年以下有期徒刑
，得併科新臺幣3 百萬元以下罰金。
製造、運輸、販賣專供製造或施用毒品之器具者，處1 年以上7
年以下有期徒刑，得併科新臺幣1 百萬元以下罰金。
前五項之未遂犯罰之。
以上正本證明與原本無異。
如不服本判決應於收受判決後10日內向本院提出上訴書狀，並應
敘述具體理由。其未敘述上訴理由者，應於上訴期間屆滿後20日
內向本院補提理由書(均須按他造當事人之人數附繕本)「切勿逕
送上級法院」。
                                      書記官  范升福
中    華    民    國   100    年    9     月    1     日